臺灣臺中地方法院刑事判決　　　　　96年度金重訴字第1990號
公　訴　人　臺灣臺中地方法院檢察署檢察官
被　　　告　乙○○
　　　　　　戊○○
　　　　　　　　　　　　5樓
　　　　　　辛○○○
　　　　　　己○○
上列被告等因詐欺案件，經檢察官提起公訴（追加起訴，九十五
年度偵字第九○一七號）後，聲請改依協商程序而為判決，本院
合議庭裁定由受命法官獨任進行認罪協商程序，判決如下：
    主    文
乙○○連續意圖為自己不法之所有，以詐術使人將本人之物交付
，處有期徒刑肆月，如易科罰金，以新臺幣玖佰元即銀元佰元
折算壹日，減為有期徒刑貳月，如易科罰金，以新臺幣玖佰元即
銀元佰元折算壹日；緩刑貳年。
戊○○連續意圖為自己不法之所有，以詐術使人將本人之物交付
，處有期徒刑肆月，如易科罰金，以新臺幣玖佰元即銀元佰元
折算壹日，減為有期徒刑貳月，如易科罰金，以新臺幣玖佰元即
銀元佰元折算壹日；緩刑貳年。
辛○○○連續意圖為自己不法之所有，以詐術使人將本人之物交
付，處有期徒刑肆月，如易科罰金，以新臺幣玖佰元即銀元佰
元折算壹日，減為有期徒刑貳月，如易科罰金，以新臺幣玖佰元
即銀元佰元折算壹日；緩刑貳年。
己○○連續意圖為自己不法之所有，以詐術使人將本人之物交付
，處有期徒刑肆月，如易科罰金，以新臺幣玖佰元即銀元佰元
折算壹日，減為有期徒刑貳月，如易科罰金，以新臺幣玖佰元即
銀元佰元折算壹日；緩刑貳年。
    犯罪事實及理由
一、犯罪事實：乙○○、戊○○、辛○○○、己○○分別任位在
    在臺中市○○路○段二○一號二八樓，由丑○○○、來麗榮
    等人（均由檢察官另行提起公訴）所設立之赫普生技股份有
    限公司（以下簡稱赫普公司）之執行總監、總監、督導等上
    線會員，渠等明知赫普公司為一以類似多層次傳銷之手法，
    對外招攬不特定人繳費加入會員後，再經由下線投資人再招
    攬次下線之投資人繳費加入赫普公司，並以約定或給付與本
    金顯不相當之紅利、利息、股息或其他報酬之方式，即：約
    定每一單位數為新台幣一萬九千八百元，十五個月為一期，
    每投資一單位，前十三個月每月固定紅利為一千六百元，第
    十四個月利息三千二百元，第十五個月利息六千元，即，至
    第十五個月即能領回三萬元之利息（第一年之年利率即達九
    八%）之誘因，吸引不特定之人投資或使加入為會員，而向
    多數人或不特定人收受款項或吸收資金，並約定或給付與本
    金顯不相當之獎金、及名為「車馬費」而實為利息之報酬，
    乃一以詐欺為本質之吸金公司。竟各自於加入而成為會員後
    （乙○○約自九十四年三月間某日加入；戊○○約自九十三
    年十一月間某日加入；辛○○○約自九十三年十月間某日如
    入；己○○約自九十三年十一月間某日加入），基於意圖為
    自己不法所有之概括犯意，明知赫普公司為吸金公司，其業
    務經營極為不順，且並未獲致營業利潤，卻於如附表所示時
    、地，連續向詹梅森等人佯稱赫普公司獲利甚高，值得投資
    等不實訊息，對該等人招攬繳交入會費，加入會員而成為其
    自己下線，以利自己獲得高額獎金，詹梅森及如附表所示之
    會員因而繳費加入，嗣因無法領得上開報酬後始知受騙。嗣
    於九十五年三月二十四日經內政部警政署刑事警察局偵六隊
    、臺中縣警察局東勢分局搜索查獲。（被告丙○○、丁○○
    、癸○○、壬○部分，由本院另行判決）。
二、本案證據：
  (一)被告乙○○、戊○○、辛○○○、己○○於警詢、偵訊及本
    院審理時之自白。
  (二)證人即共同被告葉榮吉於偵訊時對其他被告之證述。
  (三)證人即被害人子○○○、甲○○○、庚○○○等二百五十三
    人在警詢、偵訊中之證述。
  (四)刑事警察局、臺中縣警察局東勢分局扣押物品目錄表數份。
  (五)赫普集團公司簡介管理系統、赫普公司合法性、安全性、獲
    利性分析文宣、西螺蔬果市場有機廢棄物處理投資效益分析
    文宣各一份。
  (六)赫普公司於九十三年十二月十日佯裝與西螺果菜市場簽約儀
    式錄影光碟一份、翻攝照片數張、儀式過程譯文一份。
  (七)赫普公司與被害人訂立之隱名合夥契約書均影本數份。
  (八)赫普生技事業股份有限公司隱名股東入資明細表、會員申請
    書、赫普環保生物科技股份有限公司認股書、認股憑證領取
    簽收表（均影本）數份。
三、本件經檢察官與被告乙○○、戊○○、辛○○○、己○○於
    審判外達成協商之合意且該被告等均已認罪，其合意內容為
    ：1.被告乙○○願受有期徒刑四月（減刑為有期徒刑二月）
    ，如易科罰金，以新臺幣玖佰元即銀元佰元折算壹日；緩
    刑貳年之宣告，並捐贈國庫新臺幣壹萬元。2.被告戊○○願
    受有期徒刑四月（減刑為有期徒刑二月），如易科罰金，以
    新臺幣玖佰元即銀元佰元折算壹日；緩刑貳年之宣告，並
    捐贈國庫新臺幣壹萬元。3.被告辛○○○願受有期徒刑四月
    （減刑為有期徒刑二月），如易科罰金，以新臺幣玖佰元即
    銀元佰元折算壹日；緩刑貳年之宣告，並捐贈國庫新臺幣
    參萬元。4.被告己○○願受有期徒刑四月（減刑為有期徒刑
    二月），如易科罰金，以新臺幣玖佰元即銀元佰元折算壹
    日；緩刑貳年之宣告，並捐贈國庫新臺幣參萬元。經查，上
    開協商合意並無刑事訴訟法第四百五十五條之四第一項所列
    情形之一，檢察官聲請改依協商程序而為判決，本院爰不經
    言詞辯論，於協商合意範圍內為協商判決，合予敘明。
四、依刑事訴訟法第四百五十五條之四第二項、第四百五十五條
    之八、第四百五十五條之十一第二項、第四百五十四條，刑
    法第二條第一項前段、第五十六條（修正前）、第三百三十
    九條第一項、第三十三條第五款（修正前）、第四十一條第
    一項前段（修正前）、第七十四條第一項第一款，罰金罰鍰
    提高標準條例第一條前段、第二條（修正前），現行法規所
    定貨幣單位折算新臺幣條例第二條，九十六年罪犯減刑條例
    第二條第一項第三款、第七條、第九條，判決如主文。
五、附記事項：
    被告乙○○、戊○○、辛○○○、己○○分別願捐贈國庫新
    臺幣壹萬元、壹萬元、參萬元、參萬元（被告等均業已履行
    完畢，有本院繳款收據各一份在卷可稽）。
六、本判決除有刑事訴訟法第四百五十五條之四第一項第一款、
    第二款、第四款、第六款、第七款所定情形之一，或違反同
    條第二項規定者外，不得上訴。
七、如有上開可得上訴情形，得自收受判決送達之日起十日內，
    向本院提出上訴書狀，上訴於第二審法院。
中　　華　　民　　國　　96　　年　　8 　　月　　22　　日
                     刑事第十四庭   法  官  洪堯讚
上為正本係照原本作成
                                    書記官  沈慧玲
中　　華　　民　　國　　96　　年　　8 　　月　　22　　日
中華民國刑法第339條第1項
意圖為自己或第三人不法之所有，以詐術使人將本人或第三人之
物交付者，處5年以下有期徒刑、拘役或科或併科1千元以下罰金
。
附表：
